臺灣南投地方法院刑事裁定
111年度單聲沒字第5號
聲  請  人  臺灣南投地方檢察署檢察官
受  處分人  鄭建中


受  處分人  許智富


上列聲請人因受處分人等賭博案件，聲請單獨宣告沒收（111年
度執聲沒字第25號），本院裁定如下：
    主  文
扣案如附表所示之物，均沒收之。
其餘聲請駁回。
    理  由
一、聲請意旨略以：受緩起訴處分人鄭建中、許智富因賭博罪，
    分別經檢察官為緩起訴處分，於民國110年4月20日確定，11
    1年4月19日緩起訴期滿未經撤銷；本案所扣之扣押物（詳10
    9年保414、411號扣押物品清單）為被告供犯罪所用之物，
    另被告鄭建中、許智富（原聲請意旨誤載為許智凱，應更正
    之）之犯罪所得各為新臺幣66萬元、13萬8600元，臺灣南投
    地方檢察署已為查扣，爰依刑法第38條之1第1項、第38條第
    2項、第40條第2項、第266條第2項、刑事訴訟法第259條之1
    規定，單獨聲請宣告沒收等語。
二、按供犯罪所用、犯罪預備之物或犯罪所生之物，屬於犯罪行
    為人者，得沒收之；犯罪所得，屬於犯罪行為人者，沒收之
    ，刑法第38條第2項前段、第38條之1第1項前段分別定有明
    文。又按檢察官依刑事訴訟法第253條或第253條之1為不起
    訴或緩起訴之處分者，對刑法第38條第2項、第3項之物及第
    38條之1第1項、第2項之犯罪所得，得單獨聲請法院宣告沒
    收，刑事訴訟法第259條之1亦定有明文。
三、經查：
  ㈠受處分人因賭博案件，經臺灣南投地方檢察署（下稱南投地
    檢署）檢察官於110年3月24日以108年度選偵字第16號、109
    年度偵字第1858號為緩起訴處分，並經臺灣高等檢察署臺中
    檢察分署檢察長於110年4月20日以110年度上職議字第2195
    號處分書駁回再議確定在案，而緩起訴期間自110年4月20日
    起算，至111年4月19日期滿未經撤銷等情，有上開緩起訴處
    分書、駁回再議處分書、南投地檢署檢察官緩起訴處分命令
    通知書及臺灣高等法院被告前案紀錄表在卷可按，並經本院
    核閱該案偵查卷宗、110年度緩字第265、266號緩起訴執行
    卷宗無訛。
  ㈡而扣案如附表編號1至10所示之物，係受處分人等所有並供其
    為本案犯罪所用之物；另扣案如附表編號11所示之新臺幣66
    萬元，屬受處分人鄭建中所有且已扣案之本案犯罪所得；扣
    案如附表編號12所示之新臺幣13萬8600元，屬受處分人許智
    富所有且已扣案之本案犯罪所得，均業據受處分人等於警詢
    、偵查中供述在卷（見南投縣政府警察局南投分局投投警偵
    字第1080029329號卷【下稱警一卷】第9至12頁、南投縣政
    府警察局南投分局投投警偵字第1090008828號卷【下稱警二
    卷】第2至10頁、南投地檢署108年度選偵字第16號偵查卷宗
    【下稱偵一卷】第20至21、119至120、145至146頁、南投地
    檢署109年度偵字第1858號偵查卷宗【下稱偵二卷】第7至9
    頁），並有臺灣臺中地方法院核發之搜索票、南投縣政府警
    察局南投分局搜索扣押筆錄暨扣押物品目錄表、扣押物品清
    單、台中商業銀行總行108年12月31日中業執字第108004423
    0號函、南投地檢署收受贓證物品清單、贓證物款收據、合
    作金庫銀行存摺存款綜合存款客戶全部資料查詢單等件在卷
    為憑（見警一卷第27、34至39、41至46頁、警二卷第15至19
    頁、偵一卷第36、79至80、154至154背面頁、偵二卷第14、
    49至49背面頁、南投地檢署109年度警聲扣字第4號偵查卷宗
    第30頁），揆諸前揭說明，上開扣案物均得由檢察官單獨聲
    請法院宣告沒收。從而，聲請人單獨就上開扣案物聲請宣告
    沒收，尚無不合，應予准許。
　㈢至若附表一所示之存簿、存摺及提款卡本身均無一定之財產
    價值，且存簿、存摺及提款卡可透過掛失並申請補發等程序
    而使其失效，其沒收與否欠缺刑法上之重要性，是依刑法第
    38條之2第2項規定，認無諭知沒收之必要。故檢察官聲請單
    獨沒收如附表一所示之物，為無理由，應予駁回。
　㈣又聲請意旨雖爰引刑法第40條第2項、第266條第4項（原聲請
    意旨誤載為第266條第2項，應更正之）為宣告沒收之依據，
    然扣案如附表各編號所示之物均無證據證明係當場賭博之器
    具與在賭檯或兌換籌碼處之財物，是聲請意旨此部分之記載
    ，容有誤會，惟聲請意旨既已敘明係對附表各編號所示之物
    聲請宣告沒收，是本院自得適用適當之條文而為裁定，而不
    受聲請書所載法條之限制，併予敘明。
四、依刑事訴訟法第220條、第455條之36第2項、第259條之1，
    刑法第38條第2項前段、第38條之1第1項前段，裁定如主文
    。
中　　華　　民　　國　　111 　年　　5 　　月　　26　　日
                  刑事第四庭  法  官    林昱志 
以上正本證明與原本無異。
如不服本裁定，應於裁定送達後5日內向本院提出抗告狀。
                              書記官    陳淑怡
中　　華　　民　　國　　111 　年　　5 　　月　　27　　日


附表：
編號 扣案物品名稱、數量 所有人 1 遠端登錄帳號密碼1張  鄭建中 2 電子產品iphone 11 pro 1支  （IMEI:000000000000000）  鄭建中 3 &ZZZZ;0000000000門號 SIM卡 1張 鄭建中 4 電腦設備（VISION電腦主機）1台  （含鍵盤、滑鼠、螢幕）  鄭建中 5 電腦設備（ACER主機）1台  鄭建中 6 電腦設備（Treetop電腦）1台  鄭建中 7 台中銀行國內匯款申請書1張 鄭建中 8 電腦設備（蘋果筆記型電腦）1台 （銀色、型號A1706）（含充電器1個） 許智富 9 電子產品（IPhone Xs Max 手機黑色）1支 （門號0000-000000） 許智富 10 電子產品（SIM卡）1張 （門號0000-000000） 許智富 11 犯罪所得新臺幣66萬元 鄭建中 12 犯罪所得新臺幣13萬8600元 許智富 


附表一：
1  台中銀行存簿1本  （帳戶000-000000000000） 鄭建中 2 台中銀行存簿1本  （帳戶000-000000000000） 鄭建中 3 中國信託存簿1本 （帳戶000-000000000000） 鄭建中 4 合作金庫銀行存簿1本 （帳戶000-0000000000000） 鄭建中 5 台中銀行提款卡1張 （帳戶000-000000000000） 鄭建中 6 中國信託提款卡1張 （帳戶000-000000000000） 鄭建中 7 合作金庫銀行提款卡1張 （帳戶000-0000000000000） 鄭建中 8 國泰世華商業銀行存摺1本 （帳戶000000000000） 許智富